臺灣苗栗地方法院刑事判決　　　　　　　 96年度易字第466號
公　訴　人　臺灣苗栗地方法院檢察署檢察官
被　　　告　甲○○
　　　　　　　　　　（另案於台灣台中監獄苗栗分監執行中）
上列被告因竊盜案件，經檢察官提起公訴（96年度偵字第697號）
，本院合議庭裁定由受命法官獨任進行簡式審判程序，判決如下
：
    主  文
甲○○犯攜帶兇器竊盜罪，累犯，處有期徒刑捌月。
　　事  實
一、甲○○前因違反毒品危害防制條例案件，分別經本院判處有
    期徒刑7 月、8 月確定，經接續執行，甫於民國93年12月6
    日縮刑期滿執行完畢。甲○○復意圖為自己不法之所有，基
    於竊盜之犯意，於95年11月4 日晚上7 時30分許，在苗栗縣
    竹南鎮○○里○○路與建國路口旁，持客觀可供為兇器使用
    之一字扳手1 支轉動電門之方式（電門毀損部分未據告訴）
    ，竊取蕭素秋所有，由其姊丙○○所保管使用之車號RPV －
    762 號輕型機車，得手後，於同日晚上8 時許，騎乘該機車
    搭載不知情之鄭全平，行經苗栗縣竹南鎮○○里○○鄰○○路
    288 巷142 號前，見乙○○所騎乘之機車正準備停車，認有
    機可趁，竟另基於搶奪之犯意，自乙○○後方搶奪彭女放在
    機車腳踏板上之手提包1 個（搶奪罪部分，業經本院95年度
    訴字第722 號判處有期徒刑9 月確定，該案誤載搶奪時騎乘
    之機車為車號JU9 －191 號機車），得手後，並隨即將上開
    竊得之機車棄置於苗栗縣竹南鎮○○里○○道路旁，嗣經鄭
    全平報警，始查悉上情。
二、案經苗栗縣警察局竹南分局報請臺灣苗栗地方法院檢察署檢
    察官偵查起訴。
　　理  由
一、上開事實，業據被告甲○○於警詢、偵訊及本院審理時坦承
    不諱，被告雖於本院95年度訴字第722 號審理時自白犯搶奪
    罪時供稱，係騎乘車號JU9-191 號機車為作案工具，惟其於
    本案偵審時已坦承係騎乘竊得之車號PRV －762 號輕型機車
    犯案，且經證人鄭全平於警詢及偵訊中證述纂詳（見96年度
    偵字第697 號卷第6 至8 、45至46頁），又被告之自白核與
    被害人丙○○、乙○○於警詢時指述被害情節相符（見同上
    偵卷第9 至10、36至38頁）。此外，復有贓物認領保管單、
    車籍作業系統－查詢認可資料各1 份、機車照片2 張（機車
    電門確遭破壞）及監視器翻拍照片2 張（見同上偵卷第11至
    13 、30 頁），附卷可證。被告自白與事實相符，足堪採信
    。本件事證明確，被告犯行堪以認定。
二、核被告所為係犯刑法第321 條第1 項第3 款之攜帶兇器加重
    竊盜罪，查被告有事實欄所載有期徒刑執行完畢之情形，有
    臺灣高等法院被告前案紀錄表1 份附卷可憑，其於5 年以內
    再故意犯本件有期徒刑以上之罪，為累犯，應依刑法第47條
    第1 項之規定，加重其刑。被告於偵查中雖辯稱：本件竊盜
    與事實欄之搶奪係同一案件，然刑法於94年2 月2 日修正公
    布，並於95年7 月1 日施行，修正後之刑法刪除第55條關於
    牽連犯之規定，本件之行為時係95年11月4 日，為刑法第55
    條修正施行後所為，自無刑法牽連犯之適用，附此敘明。爰
    審酌被告正值年輕力壯，竟不思以正當方法獲取金錢、財物
    ，為圖自己私利，竊取他人之財物，至被害人蒙受財產損失
    ，惟其犯罪所得財物，業由被害人領回，所生之危害尚非重
    大，被害人亦未有追究被告刑責之表示，且被告犯後坦承犯
    行，犯後態度尚佳，併參酌檢察官之具體求刑等一切情狀，
    量處如主文所示之刑。至未扣案之一字型扳手1 支，非被告
    所有，且已丟棄，業據被告供述明確，為免將來執行困難，
    爰不併予宣告沒收，附此敘明。
據上論斷，應依刑事訴訟法第273 條之1 第1 項、第299 條第1
項前段，刑法第321 條第1 項第3 款、第47條第1 項，判決如主
文。
本案經檢察官林弘政到庭執行職務。
中　　華　　民　　國　　96　　年　　7 　　月　　4 　　日
                  刑事第三庭    法　官　吳國聖
以上正本與原本無異。
如不服本判決，應於判決送達後10日內向本院提出上訴狀（應附
繕本）。告訴人或被害人如對於本判決不服者，應具備理由請求
檢察官上訴，其上訴期間之計算係以檢察官收受判決正本之日期
為準。
                                書記官  歐明秀
中　　華　　民　　國　　96　　年　　7 　　月　　4 　　日
論罪法條：
刑法第321條第1項
犯竊盜罪而有左列情形之一者，處6 月以上、5 年以下有期徒刑
：
一  於夜間侵入住宅或有人居住之建築物、船艦或隱匿其內而犯
    之者。
二  毀越門扇、牆垣或其他安全設備而犯之者。
三  攜帶兇器而犯之者。
四  結夥三人以上而犯之者。
五  乘火災、水災或其他災害之際而犯之者。
六  在車站或埠頭而犯之者。
